臺灣高等法院臺中分院刑事判決　　　　95年度上訴字第1707號
上　訴　人
即　被　告　丁○○
選任辯護人　陳明發律師
上列上訴人因偽造文書等案件，不服臺灣苗栗地方法院94年度訴
字第264號中華民國95年5月19日第一審判決（起訴案號：臺灣苗
栗地方法院檢察署94年度偵緝字第76、77號），提起上訴，本院
判決如下：
    主  文
原判決撤銷。
丁○○連續犯行使偽造私文書罪，處有期徒刑捌月，減為有期徒
刑肆月，如易科罰金以銀元參佰元即新台幣玖佰元折算壹日，附
表三所示之署押共貳枚均沒收。又共同犯恐嚇危害安全罪，處有
期徒刑肆月，如易科罰金以銀元參佰元即新台幣玖佰元折算壹日
，減為有期徒刑貳月，如易科罰金以銀元參佰元即新台幣玖佰元
折算壹日。應執行有期徒刑伍月，如易科罰金以銀元參佰元即新
台幣玖佰元折算壹日，附表三所示之署押共貳枚均沒收。
    事　實
一、丁○○受乙○○之委託，代其申辦日盛國際商業銀行（簡稱
    日盛銀行）信用卡，然於收受該行寄發卡號0000-0000-0000
    -****及0000-0000-0000-****號之信用卡後，未通知乙○○
    領取，竟意圖為自己不法之所有，予以侵占入己後，先於日
    盛銀行所核發如附表三所示信用卡背面持卡人簽名欄偽簽「
    乙○○」之署名，用以表示乙○○於該信用卡有效期限內有
    權使用該信用卡之辨識及證明。並承前開意圖為自己不法所
    有及行使偽造私文書及準文書之概括犯意，在不詳地點，持
    附表三所示「乙○○」名義之信用卡，連續於附表一所列時
    地，冒用乙○○之名義，持上開信用卡刷卡消費，並在如附
    表一所示特約商店開立消費簽帳單上偽造「乙○○」之署押
    ，進而將之交還予各該特約商店之店員，用以主張「乙○○
    」承認消費之意思表示而行使之，使各該特約商店之店員陷
    於錯誤，而如數交付財物，分別冒刷如附表一所示之金額，
    另又將其先前以其所有信用卡刷卡分期消費尚未清償完畢之
    債務，透過東森得易購股份有限公司（以下稱東森購物公司
    ）不知情之成年員工鍵入前揭信用卡卡別、卡號、有效月年
    及授權碼等電磁紀錄，用以表示持卡人利用發卡機構所核發
    信用卡上之資料，透過網路確認以清償購物消費債務之用意
    證明，並傳輸至東森購物公司方式行使之，使該特約商店之
    店員陷於錯誤，而以為丁○○係有權使用乙○○之信用卡更
    換其原先向東森購物公司分期繳付消費款，總計詐得財物及
    不法利益之價值金額共新臺幣（下同）28,775元，足生損害
    於日盛銀行信用卡客戶資料管理之正確性、乙○○及各該特
    約商店。
二、丁○○因介紹丙○○向魏于傑購車，未收到丙○○應付佣金
    之故，為取回上開佣金，竟與真實姓名年籍不詳綽號「小傑
    」之成年男子，另基於恐嚇危害安全之犯意聯絡，於93年5
    、6 月間，由丁○○在不詳處所或臺中縣大肚鄉○○路○段
    235號魏于傑之公司，以己用的0000-000-000或0000-000-00
    0行動電話，或由小傑於不詳地點，以不明電話，接續撥打
    丙○○所持用之0000-000-000號行動電話，於通話後對丙○○恐嚇稱：「不要把車子開到竹南的馬路上，看到的話就會
    砸車」，或「錢拿不拿都不重要了，要是給我遇到的話，要
    找人修理你」等語，或傳送與上述恐嚇內容相同之簡訊，致
    丙○○心生畏懼。
三、本案件經乙○○、丙○○提出告訴後，由苗栗縣警察局竹南
    分局報告臺灣苗栗地方法院檢察署檢察官偵查起訴。
    理    由
一、訊據上訴人即被告 (下稱被告)丁○○對於附表一、二所示
    消費係伊持信用卡刷卡所為一事坦承不諱，惟否認有何冒名
    盜刷信用卡及事實欄二所載恐嚇之犯行，並辯稱：係信用卡
    名義人乙○○同意伊刷卡消費以抵償乙○○及其女友宋曉雯
    積欠伊之債務，至於伊與丙○○間雖有買賣車輛佣金糾紛，
    然不曾出言恐嚇或由他人出面恐嚇云云，經查：
(一)關於事實欄一冒名盜刷信用卡部分：
　１、訊據被告丁○○對於代領乙○○信用卡，並於附表一所示
　　　日期於附表所列商店刷卡消費，在信用卡簽單上簽署「乙○○」之姓名及由附表二商店員工代為鍵入乙○○之信用
    　卡卡號、有效日期及商品資料，用以清償先前購物積欠之
      債分期款，各筆詳細金額即如附表一、二金額欄所示等情
      供承不諱，並有日盛銀行信用卡申請資料1份、信用卡消
      費明細單5張、日盛國際商業銀行94年1月17日日盛銀信卡
      字第94024號函（見94年偵字第521號卷第14-22頁）、東
      森購物公司95年10月16日DWGS-總室-00000000-001號函 (
      見本院卷P34)附卷可資佐證，被告此部分自白核與事實相
      符，應堪採信。
　２、被告雖辯稱上開信用卡之使用係事前徵得證人乙○○之同
  　　意，以此方式清償乙○○及其女友宋曉雯先前積欠伊之5
      、6萬元債務云云，既經證人乙○○於原審審理時具結證
      述否認在卷，至於證人宋曉雯於原審結證時，雖承認先前
      有積欠被告2000元，惟亦明確敘述：「於其進勒戒所前，
      即10月至11月中旬，在其住處客廳已將原置放盒內之黃金
      戒指1枚取交被告，事後並曾詢問被告是否足夠清償，被
      告並表示賣不夠，還差一點但算了。」等以黃金戒指抵償
      債務之經過情形（見原審卷第148頁）；縱令被告與宋曉
      雯間有債務糾葛，惟本件被告所持以刷卡消費之信用卡，
      係證人乙○○委託被告所申辦，並非與被告有債務糾紛之
      宋曉雯所有，至於被告與乙○○間有無欠款未償之情事，
      業經證人乙○○於原審審理時已具結否認有何欠款之情事
      ，並證稱：證人宋曉雯欠款與其無關（見原審卷第150頁
　　　），本件被告既未能舉證證明與證人乙○○間有何債務存
 　 　在，亦無法證明證人乙○○有同意承受宋曉雯與被告間之
      債權債務關係，更無法證明已獲乙○○同意使用被告所代
      為申辦如附表三所示之乙○○名義之信用卡刷卡消費，而
      由證人乙○○負責清償卡債，足證，被告所謂「刷卡抵債
      」之辯解，缺乏實據，難以採信。此外，被告於原審移審
      接押訊問時，原本說證人乙○○、宋曉雯在何時何地欠下
      債務已經因時間太久忘記（見原審卷第10頁），待與證人
      乙○○、宋曉雯對質時，始陸續提到各式各樣欠錢的名目
      ，惟均遭證人乙○○、宋曉雯嚴詞否認，足認其所述證人
      乙○○、宋曉雯有欠款之事，尚難採信。
　３、至於證人乙○○曾於原審94年度聲字第482號聲請具保停
  　　止羈押案件（即被告丁○○聲請具保案）調查時證稱：「
    　可能是我（即證人乙○○，下同）告訴她（被告，下同）
      ，待宋曉雯（自監所）出來後再處理（即證人宋曉雯與被
      告間之債務），我一定會幫她處理，請她放心，反正卡是
      寄到你那邊，如果我不處理的話，卡片你也可以拿去使用
      」等語（見該案卷訊問筆錄第5頁），惟自上開證詞即知
      ，證人乙○○並非已同意被告使用他的信用卡，而係以：
      被告與證人宋曉雯間之債務應等證人宋曉雯自監所出來
      後處理（因證人乙○○根本不知被告與宋曉雯間有何債務
      ）；證人乙○○會幫宋曉雯處理債務，但處理債務之方
      法尚未明確說明，仍待進一步協商；最後如果證人乙○○不處理，被告方可以使用卡片以抵債等三要件均滿足為
      前提。然就本案而言，並未見被告有待上述條件成就後，
      才進行刷卡消費抵債，而是藉口證人乙○○與宋曉雯欠錢
      ，即逕行持證人乙○○之信用卡刷卡消費，自不能執證人
      乙○○之上述證詞，為有利被告之認定。更何況，本件被
      告關於與證人宋曉雯、乙○○間有何債權債務關係存在，
      迄今尚無法舉證釋明，已詳述如前，則證人乙○○自無須
      再為宋曉雯處理何債務，又何來有刷卡抵債之情事？
　４、綜上，本件被告所辯均無可採信為真正，附表一、二所示
      被告冒用他人名義盜刷信用卡部分事證明確，洵堪認定。
(二)關於事實欄二恐嚇危害安全部分
  １、訊據被告雖不否認確實有介紹丙○○向魏于傑買車，且已
      事先與丙○○約定須給付佣金，事後並曾打電話給丙○○
      ，丙○○均不願意給付，還掛被告電話等情，惟否認有何
      恐嚇情事，並辯稱事後即返回南部云云，然上開事實業經
      被害人即證人丙○○於原審以證人身分具結證述在卷，核
      與證人盧廷明於原審具結證稱：曾接獲丁○○恐嚇電話，
      內容主要就車子不要開到路上，且曾說不要把車子開到竹
      南的馬路上，看到的話就會砸車，亦曾以簡訊方式恐嚇等
      語（見原審卷p80)相符，且證人魏于傑於原審審理時，經
      蒞庭檢察官當庭提示第873號偵卷第8頁倒數第2行-「事後
      丁○○有向我借電話 (手機)打給丙○○，二人之間的對
      話我沒有注意在聽，不過電話中二人有起爭執吵架，丁○○的態度非常強勢，談話內容我不清楚，但我有聽到黃小
      有對丙○○說: 『錢拿不拿都不重要了，要是給我遇到的
      話，要找人修理她（指丙○○）。」，及同卷第26頁第4
      行-「（問：你是否有聽到丁○○對丙○○在電話裡說『
      錢拿不拿都不重要了，要是給我遇到的話，要找人修理他
      』？）答：是，他有講過這種話。」質問在上開筆錄所載
      說有聽到丁○○與丙○○的通話內容，是否實在，仍證稱
      ：是的（見原審卷p85)等情，至於被告之辯護人雖以證人
      魏于傑於原審審理時亦證稱：在上開筆錄內亦曾證述沒有
      注意聽他們通電話的內容一事為真正，而質疑證人魏于傑
      又稱有聽聞被告對被害人上開恐嚇言詞，又說沒有注意到
      她們的通話內容，證詞前後矛盾，而認無可採信云云，惟
      原審審理時，關於此部分，業經檢察官再度質問證人魏于
      傑時，亦已詳細證述伊對於被告與丙○○談話內容並不清
      楚，但確實有親耳聽到丁○○對丙○○說『錢拿不拿都不
      重要了，要是給我遇到的話，要找人修理他』之話語（見
      原審卷p85)，證人魏于傑非與丙○○通話之人，自無可能
      知悉被告與丙○○電話內之交談內容，然於被告與丙○○
      通電話時，既與被告同處一地，而得以聽聞被告交談時之
      字樣，亦屬當然，證人魏于傑之證詞並無矛盾，且合於事
      理，被告辯護人認證人魏于傑證詞相互矛盾，且認證人魏
      于傑、盧廷明對於本身親見親聞之事而為之證述，屬傳聞
      之詞，顯係誤會。再者，證人魏于傑乃台朔汽車業務經理
      ，被告因介紹客人購買台朔車輛而與之相識，且因被告介
      紹朋友買車，得以透過證人魏于傑獲取台朔公司給付之佣
      金，魏于傑並已如數給付被告應獲取之公司佣金，則證人
      魏于傑與被告間既無任何財務糾葛，對於介紹客戶向台朔
      購車之被告，實無設詞誣陷之理，然證人魏于傑之證詞與
      被害人即證人丙○○及證人即丙○○之友人盧廷明所證述
      之內容大致相符，顯見被害人丙○○指證被告恐嚇一事，
      應屬屬實。被告上開所辯，乃卸責之詞，不足採信。
  ２、至於被告辯護人雖以被告無從知悉丙○○之住處，亦不知
      其所購買車輛之型號、顏色或車牌號碼，並無致丙○○之
      財產受危害之可能，自無行恐嚇之能事云云，然刑法第30
      5條恐嚇罪，所稱以加害生命、身體、自由、名譽、財產
      之事，恐嚇他人者，係指以使人生畏怖心為目的，將加惡
      害之旨通知於被害人，而受惡害之通知者，因其恐嚇，生
　　　安全上之危險與實害而言。本件被告因與丙○○間關於購
  　　車佣金糾紛，竟以『錢拿不拿都不重要了，要是給我遇到
　    的話，要找人修理她（指丙○○）。」，及『不要把車子
      開到竹南的馬路上，看到的話就會砸車。』等詞，告知丙○○，縱令被告對於丙○○之車輛資料確實一無所悉，然
      被害人對此並不知情，並已向警方報案，是其已因被告上
      開言詞之通知，而深感不安，顯而易見，即難謂未達於危
　    害安全之程度，被告辯護人所辯亦無可採。
  ３、綜上，本件被告所辯均無可採信為真正，被告恐嚇犯行事
      證明確，足堪認定。
二、按刑法業於94年1月7日修正，於同年2月2日公布，並於95
    年7月1日施行。修正後刑法第2條第1項規定，已將新舊法律
    適用之「從新從輕」原則，改採「從舊從輕」原則，而此規
    定僅係規範行為後法律變更所生新舊法律比較適用之準據法
    ，並非實體刑罰法律，自不生行為後法律變更之比較適用問
    題，應逕行適用新法第2條第1項之規定，為「從舊從輕」之
    比較。
(一)、連續犯部分：修正前第56條有關連續犯之規定，係將反覆實
    施之同類複數犯罪行為論以一罪，並得加重其刑至2分之1。
    而修正後已刪除連續犯之規定，在實務上將視各種具體犯罪
    類型，對於反覆實施之同類複數犯罪行為，應評價為併罰之
    數罪，顯較被告更為不利，經比較修法前後之規定，應認修
    正前刑法第56條連續犯之規定，對行為人有利。
(二)、牽連犯適用部分：被告行為後，刑法第55條牽連犯之規定，
    業經修正公布刪除，並於95年7月1日施行，則被告行為後新
    法業已刪除牽連犯之規定，此刪除雖非犯罪構成要件之變更
    ，但顯已影響行為人刑罰之法律效果，自屬法律有變更，依
    新法第2條第1項規定，比較新、舊法結果，仍應適用較有利
    於被告之行為時法律即舊法論以牽連犯。
(三)、易科罰金折算標準部分：被告行為後，罰金罰鍰提高標準條
    例第2條業於95年5月17日刪除第2條條文；並自95年7月1日
    施行，而刑法第41條第1項前段關於易科罰金之折算標準已
    由舊法之銀元1百元、2百元、3百元修正為新臺幣1千元、2
    千元、3千元，因屬科刑規範事項之變更，其折算標準為裁
    判時所應諭知，自有就新舊法規定比較之必要，經比較新舊
    法結果，以被告行為時之舊法較為有利於被告，是依刑法第
    2條第1項前段之規定，應適用被告行為時之舊法即依修正前
    刑法第41條第1項前段、修正前罰金罰鍰提高標準條例第2條
    之規定，諭知以銀元3百元（即新臺幣9百元）折算1日作為
    易科罰金之折算標準
三、按在信用卡背面簽名欄簽名，自形式上整體觀察，即足以知
    悉係表示信用卡之簽名者於信用卡有效期限內有權使用該信
    用卡之辨識及證明，並非依習慣或特約表示一定用意之證明
    ，性質上係屬刑法第210條之私文書，應成立刑法第210條之
    偽造私文書罪（最高法院93年第2次刑事庭會議決議參照）
    。又於刷卡之簽帳單上簽署姓名，除表示已收受特約商店所
    交付之交易標的物或消費標的，並有確認該筆消費之意，係
    表示法律上權利義務關係之證明，是以簽帳單亦屬私文書。
    而透過電腦鍵入於冒用人之信用卡卡別、卡號及有效月年及
    授權碼資料所製作之網路訂購單係藉電腦處理所顯示電磁紀
    錄，該電磁紀錄性質上屬刑法第220條第2項之準文書，應成
    立刑法第220條第2項、第210條之偽造準文書罪。核 (一)被
    告所為盜刷附表一所示信用卡部分犯行，均係犯刑法第216
    條、第210條之行使偽造私文書罪及同法第339條第1項之詐
    欺取財罪；被告偽造署押之行為為偽造私文書之部分行為，
    不另論罪。又偽造私文書後進而持以行使，偽造之低度行為
    ，應為行使之高度行為所吸收，亦不另論罪。(二)被告所為
    附表二所示冒用他人信用卡用以清償尚積欠之分期款部分犯
    行，均係犯刑法第216條、第220條第2項、第210條之行使偽
    造準私文書罪及同法第339條第2項之詐欺得利罪。被告利用
    不知情之東森購物公司已成年員工鍵入信用卡資料以更換附
    表二所示原用以支付分期付款之信用卡資料，以此清償先前
    購物債務之部分，應論以間接正犯。又偽造準私文書後進而
    持以行使，偽造之低度行為，應為行使之高度行為所吸收，
    亦不另論罪。被告先後多次行使偽造私文書、行使偽造準私
    文書及詐欺取財、詐欺得利行為，均時間緊接，方法相同，
    觸犯基本構成要件相同之罪，分別顯係基於概括犯意反覆為
    之，為連續犯，皆應依修正前刑法第56條之規定，各以一罪
    論，並均加重其刑。被告所犯上開連續行使偽造私文書罪及
    連續詐欺取財罪間，有方法目的之牽連關係，均應依修正前
    刑法第55條之規定，從一重之連續行使偽造私文書處斷。本
    件被告冒用信用卡為附件二藉由電腦鍵入信用卡相關資料，
    以清償先前購物之債務等犯行，應係犯刑法第216條、第220
    條第2項第210條之行使偽造準私文書罪及同法第339條第2項
    之詐欺得利罪，公訴人認係犯刑法第216條、第210條之行使
    偽造私文書罪及同法第339條第1項之詐欺取財罪，即有未洽
    ，惟其起訴事實與本院審理之基本事實同一，本院自應予審
    理，並予變更起訴法條。
四、按數行為於同時同地或密切接近之時地實施，侵害同一之法
    益，各行為之獨立性極為薄弱，依一般社會健全觀念，在時
    間差距上，難以強行分開，在刑法評價上，以視為數個舉動
    之接續施行，合為包括之一行為予以評價，較為合理，則屬
    接續犯，而為包括之一罪。本件被告基於取得買賣車輛之佣
    金，而於密接時間，接續或以電話或以簡訊方訊，將恐嚇字
    句通知被害人，以實現個人取得佣金之目的，應包括的評價
    為僅成立1恐嚇罪。核被告所為恐嚇犯行，係犯刑法第305條
    之恐嚇危害安全罪，並以一罪論。被告所犯恐嚇危害安全罪
    ，與綽號小傑之人有犯意聯絡及行為分工，為共同正犯。
五、被告所犯連續行使偽造私文書罪及共同恐嚇危害安全罪，犯
    罪各別，罪名不同，應分論併罰。
六、原審對被告論罪科刑，本非無見，惟為紀念解除戒嚴20週年
    ，予罪犯更新向善之機，所制定之中華民國96年罪犯減刑條
    例業於96年7月16日生效實施，被告犯罪時間在中華民國96
    年4月24日以前，所犯之罪合於減刑條件，原審未及適用，
    容有未合；又被告所為附表二所示盜用他人信用卡犯行，應
    係犯行使偽造準私文書罪及詐欺得利罪，原判決逕以行使偽
    造私文書及詐欺取財罪論處，恐有未合，又被告恐嚇犯行，
    應僅論以一罪，原判決認屬數行為，以連續犯論處，亦有未
    當。被告提起上訴猶執前詞否認犯罪，雖為無理由，惟原審
    判決既有上開可議之處，仍應由本院予以撤銷改判。爰審酌
    被告前無犯罪紀錄，有臺灣高等法院被告前案紀錄表可憑，
    惟信用卡乃現代社會普遍而重要之交易工具，並有促進經濟
    、市場之功效，其運作之良窳財端賴社會之信任，被告冒名
    持用他人信用卡，已相當程度造成此項信任之破壞，妨礙金
    融交易秩序，惟念及其犯罪後在本院審理期間已將盜刷至被
    害人所受之損害金額計28,775元，已如數清償信用卡之發卡
    銀行日盛銀行，有日盛銀行信用卡事業處96年5月28日日銀
    字第0962100013670號函在卷可按，惟被告犯後迄今仍否認
    犯行，經調查事證明確後，仍無意坦承認錯，毫無悔意等情
    狀，分別量處如主文第2項所示之刑，且因被告犯罪行為均
    發生在96年4月24日前，依中華民國96年罪犯減刑條例第2條
    第1項第3款，均減其刑2分之1，及諭知易科罰金之折算標準
    。並定其應執行之刑及易科罰金之折算標準。
七、再者，被告用以詐欺取財示之偽造書類，既已交付予被害人
    收受，則該物非屬被告所有，除偽造書類上偽造之印文、署
    押，應依刑法第219條予以沒收外，依同法第38條第3項之規
    定，即不得再對各該書類諭知沒收，最高法院43年臺上字第
    747號判例意旨參照。本件被告於附表一所示時地刷卡消費
    時所偽造之信用卡簽帳單商店存根聯，因已交付各特約商店
    ，非被告所有，不予宣告沒收。又刑法第219條規定：偽造
    之印文或署押，不問屬於犯人與否，沒收之。係採義務沒收
    主義，凡偽造之印文或署押，不論是否屬於犯人所有，亦不
    論有無搜獲扣案，苟不能證明其已滅失，均應依法宣告沒收
    （最高法院94年度台上字第3518號判決參照）。本件被告於
    乙○○所有之2張日盛銀行信用卡背面偽造之署名共2枚，被
    告雖供稱該信用卡已不記得放於何處，然既無法證明已滅失
    ，上開2枚署押仍應依刑法第219條規定，諭知沒收。至於附
    表一所示各刷卡簽帳單上被告所偽造乙○○之署押，均屬偽
    造之署押，本應依法宣告沒收，惟附表一所示上開簽單，均
    未經扣案，並經日盛國際商業銀行以94年1 月17日日盛銀信
    卡字第94024號函覆簽帳單僅保留1年，已無法再行提供（見
    台灣苗栗地方法院檢察署94年度偵字第521 號卷第14頁)，
    顯見上開簽帳單業已滅失而不復存在，依前開判決意旨，故
    不宣告沒收，附此敘明。
據上論結，應依刑事訴訟法第369條第1項前段、第364條、第299
條第1項前段，刑法第28條、第216條、第220條第2項、第210 條
、第339條第1項、第2項、第305條、第219條、第55條 (修正前)
、第56條 (修正前)、第51條第5款，中華民國96年罪犯減刑條例
第2條第1項第3款、第7條、第9條、修正前刑法第41條第1項前段
，修正刪除前罰金罰鍰提高標準條例第2條前段，判決如主文。
本案經檢察官甲○○到庭執行職務。
中　　華　　民　　國　　96　　年　　10　　月　　16 　日
            刑事第六庭    審判長法　官  李  文  雄
                                法　官  邱  顯  祥
                                法　官  林  靜  芬
上列正本證明與原本無異。
如不服本判決與於收受送達後十日內向本院提出上訴書狀，其未
敘述上訴之理由者並得於提起上訴後十日內向本院補提理由書 (
均須按他造當事人之人數附繕本)。
                                書記官  陳  秀  真
中　　華　　民　　國　　96　　年　　10　　月　　16 　日
 附表一：
┌────┬─────┬───────┬────┬──┬───┬──┬──┐
│冒用卡號│ 商店名稱 │地　　　　　址│電　　話│金額│日　期│時間│備註│
├────┼─────┼───────┼────┼──┼───┼──┼──┤
│00000000│全國加油站│臺中市西屯區全│04　　　│　　│　　　│　　│　　│
│00000000│水湳站　　│國加油站水湳站│00000000│ 770│921217│1815│　　│
├────┼─────┼───────┼────┼──┼───┼──┼──┤
│00000000│連明加油站│臺中市○○○路│04　　　│　　│　　　│　　│　　│
│00000000│有限公司　│306號　　　　 │00000000│1140│921219│1004│　　│
├────┼─────┼───────┼────┼──┼───┼──┼──┤
│00000000│全國電子臺│臺中市○○路1 │04　　　│　　│　　　│　　│　　│
│00000000│中向上門市│段343號　　　 │00000000│1390│921222│1559│　　│
├────┼─────┼───────┼────┼──┼───┼──┼──┤
│00000000│WEBS-TV.NE│　　　　　　　│　　　　│　　│　　　│　　│　　│
│00000000│T點數中　 │　　　　　　　│　　　　│ 500│921225│1324│　　│
├────┼─────┼───────┼────┼──┼───┼──┼──┤
│00000000│中國石油文│臺中市○○路　│　　　　│　　│　　　│　　│　　│
│00000000│心路加油站│　　　　　　　│　　　　│ 500│921228│1259│　　│
├────┼─────┼───────┼────┼──┼───┼──┼──┤
│00000000│惠康百貨股│苗栗市○○路 4│037　　 │　　│　　　│　　│　　│
│00000000│份有限公司│82號　　　　　│338139　│2113│921231│0357│　　│
│　　　　│苗栗分公司│　　　　　　　│　　　　│　　│　　　│　　│　　│
├────┼─────┼───────┼────┼──┼───┼──┼──┤
│00000000│建中加油站│苗栗市○○路 7│037　　 │　　│　　　│　　│　　│
│00000000│有限公司　│36號　　　　　│372828　│ 800│921231│0040│　　│
├────┼─────┼───────┼────┼──┼───┼──┼──┤
│00000000│中國石油文│臺中市○○路　│　　　　│　　│　　　│　　│　　│
│00000000│心路加油站│　　　　　　　│　　　　│ 820│921231│2134│　　│
├────┼─────┼───────┼────┼──┼───┼──┼──┤
│00000000│凱羅藝術大│高雄市○○○路│07　　　│　　│　　　│　　│　　│
│00000000│飯店有限公│68號　　　　　│0000000 │1280│930103│0421│　　│
│　　　　│司　　　　│　　　　　　　│　　　　│　　│　　　│　　│　　│
├────┼─────┼───────┼────┼──┼───┼──┼──┤
│00000000│全國加油站│高雄市苓雅區三│07　　　│　　│　　　│　　│　　│
│00000000│三多路加油│多二路 197號　│0000000 │ 500│930103│0001│　　│
│　　　　│站　　　　│　　　　　　　│　　　　│　　│　　　│　　│　　│
├────┼─────┼───────┼────┼──┼───┼──┼──┤
│00000000│中國石油股│苗栗縣　　　　│　　　　│　　│　　　│　　│　　│
│00000000│份有限公司│　　　　　　　│　　　　│ 500│930104│0130│　　│
├────┼─────┼───────┼────┼──┼───┼──┼──┤
│00000000│建中加油站│苗栗市○○路 7│037　　 │　　│　　　│　　│　　│
│00000000│有限公司　│36號　　　　　│372828　│ 300│930105│2207│　　│
├────┼─────┼───────┼────┼──┼───┼──┼──┤
│00000000│全國加油站│苗栗市水流娘15│037　　 │　　│　　　│　　│　　│
│00000000│苗栗站　　│之 1號　　　　│237319　│ 300│930106│1945│　　│
├────┼─────┼───────┼────┼──┼───┼──┼──┤
│00000000│永興旅行社│臺中市北屯區旅│04　　　│　　│　　　│　　│　　│
│00000000│有限公司　│順路 1段 118號│00000000│9998│921217│1826│　　│
│　　　　│　　　　　│ 1樓　　　　　│　　　　│　　│　　　│　　│　　│
├────┼─────┼───────┼────┼──┼───┼──┼──┤
│00000000│中國石油公│臺中市○○路　│　　　　│　　│　　　│　　│　　│
│00000000│益路加油站│　　　　　　　│　　　　│1010│930107│0112│　　│
├────┼─────┼───────┼────┴──┴───┴──┴──┤
│　筆數　│　　15 　 │　　金額　　　│　 NT$21,921元                    │
└────┴─────┴───────┴─────────────────┘
附表二
┌────┬─────┬───────┬────┬──┬───┬──┬──┐
│00000000│東森得易購│臺北市內湖區康│02　　　│　　│　　　│　　│　　│
│00000000│股份有限公│寧路 3段75巷50│00000000│ 575│921225│　　│　　│
│　　　　│司臺北分公│號2樓　　　　 │　　　　│　　│　　　│　　│　　│
│　　　　│司　　　　│　　　　　　　│　　　　│　　│　　　│　　│　　│
├────┼─────┼───────┼────┼──┼───┼──┼──┤
│00000000│東森得易購│臺北市內湖區康│02　　　│　　│　　　│　　│　　│
│00000000│股份有限公│寧路 3段75巷50│00000000│ 245│921225│　　│　　│
│　　　　│司臺北分公│號 2樓　　　　│　　　　│　　│　　　│　　│　　│
│　　　　│司　　　　│　　　　　　　│　　　　│　　│　　　│　　│　　│
├────┼─────┼───────┼────┼──┼───┼──┼──┤
│00000000│東森得易購│臺北市內湖區康│02　　　│　　│　　　│　　│　　│
│00000000│股份有限公│寧路 3段75巷50│00000000│ 205│921225│　　│　　│
│　　　　│司臺北分公│號 2樓　　　　│　　　　│　　│　　　│　　│　　│
│　　　　│司　　　　│　　　　　　　│　　　　│　　│　　　│　　│　　│
├────┼─────┼───────┼────┼──┼───┼──┼──┤
│00000000│東森得易購│臺北市內湖區康│02　　　│　　│　　　│　　│　　│
│00000000│股份有限公│寧路 3段75巷50│00000000│ 330│921225│　　│　　│
│　　　　│司臺北分公│號 2樓　　　　│　　　　│　　│　　　│　　│　　│
│　　　　│司　　　　│　　　　　　　│　　　　│　　│　　　│　　│　　│
├────┼─────┼───────┼────┼──┼───┼──┼──┤
│00000000│東森得易購│臺北市內湖區康│02　　　│　　│　　　│　　│　　│
│00000000│股份有限公│寧路 3段75巷50│00000000│　98│921225│　　│　　│
│　　　　│司臺北分公│號 2樓　　　　│　　　　│　　│　　　│　　│　　│
│　　　　│司　　　　│　　　　　　　│　　　　│　　│　　　│　　│　　│
├────┼─────┼───────┼────┼──┼───┼──┼──┤
│00000000│東森得易購│臺北市內湖區康│02　　　│　　│　　　│　　│　　│
│00000000│股份有限公│寧路 3段75巷50│00000000│ 248│921225│　　│　　│
│　　　　│司臺北分公│號 2樓　　　　│　　　　│　　│　　　│　　│　　│
│　　　　│司　　　　│　　　　　　　│　　　　│　　│　　　│　　│　　│
├────┼─────┼───────┼────┼──┼───┼──┼──┤
│00000000│東森得易購│臺北市內湖區康│02　　　│　　│　　　│　　│　　│
│00000000│股份有限公│寧路 3段75巷50│00000000│2000│921225│　　│　　│
│　　　　│司臺北分公│號 2樓　　　　│　　　　│　　│　　　│　　│　　│
│　　　　│司　　　　│　　　　　　　│　　　　│　　│　　　│　　│　　│
├────┼─────┼───────┼────┼──┼───┼──┼──┤
│00000000│東森得易購│臺北市內湖區康│02　　　│　　│　　　│　　│　　│
│00000000│股份有限公│寧路 3段75巷50│00000000│2000│930102│　　│　　│
│　　　　│司臺北分公│號 2樓　　　　│　　　　│　　│　　　│　　│　　│
│　　　　│司　　　　│　　　　　　　│　　　　│　　│　　　│　　│　　│
├────┼─────┼───────┼────┼──┼───┼──┼──┤
│00000000│東森得易購│臺北市內湖區康│02　　　│　　│　　　│　　│　　│
│00000000│股份有限公│寧路 3段75巷50│00000000│ 575│930106│　　│　　│
│　　　　│司臺北分公│號 2樓　　　　│　　　　│　　│　　　│　　│　　│
│　　　　│司　　　　│　　　　　　　│　　　　│　　│　　　│　　│　　│
├────┼─────┼───────┼────┼──┼───┼──┼──┤
│00000000│東森得易購│臺北市內湖區康│02　　　│　　│　　　│　　│　　│
│00000000│股份有限公│寧路 3段75巷50│00000000│ 248│930108│　　│　　│
│　　　　│司臺北分公│號 2樓　　　　│　　　　│　　│　　　│　　│　　│
│　　　　│司　　　　│　　　　　　　│　　　　│　　│　　　│　　│　　│
├────┼─────┼───────┼────┼──┼───┼──┼──┤
│00000000│東森得易購│臺北市內湖區康│02　　　│　　│　　　│　　│　　│
│00000000│股份有限公│寧路 3段75巷50│00000000│ 330│930108│　　│　　│
│　　　　│司臺北分公│號 2樓　　　　│　　　　│　　│　　　│　　│　　│
│　　　　│司　　　　│　　　　　　　│　　　　│　　│　　　│　　│　　│
├────┼─────┼───────┼────┴──┴───┴──┴──┤
│　筆數　│　　11 　 │　　金額　　　│　 NT$6,854元                     │
└────┴─────┴───────┴─────────────────┘
註: 附表一、二結算至民國93年04月25日帳款金額為NT$31,286
    元
附表三
  偽造彭建所有日盛銀行信用卡 (卡號0000-0000-0000 -****及
  卡號0000-0000-0000-****號)背面乙○○署押各1枚。
附記論罪之法條全文
刑法第210條
偽造、變造私文書，足以生損害於公眾或他人者，處5年以下有
期徒刑。
刑法第216條
行使第 210 條至第 215 條之文書者，依偽造、變造文書或登載
不實事項或使登載不實事項之規定處斷。
刑法第305條
以加害生命、身體、自由、名譽、財產之事，恐嚇他人致生危害
於安全者，處2年以下有期徒刑、拘役或300元以下罰金。
刑法第339條第1項
意圖為自己或第三人不法之所有，以詐術使人將本人或第三人之
物交付者，處5年以下有期徒刑、拘役或科或併科1千元以下罰金
。
